# 2010 年 12 月已签订股权转让协议并已付款。但没办妥工商手续，可以账务处理吗？

提问人：mrlf 时间：2011-03-18 16:27:44
2010 年 12 月已签订股权转让协议，并已支付全部转让款。但没办妥工商手续， 这种情况下，在 2010 年可以账务处理吗？ 有 2 总情况： 1 、对其他公司投资 2 、本公司股东之间有变化
这两种情况下可以进行账务处理吗？ 还是披露就行？

回答人：chenyiwei
要关注的问题是：是否仅仅剩下标的企业工商变更这一道手续尚未完成，而股权转让交易的其他程序（包括相关政府部门的前置审批、产权交易机构的成交确认等）是否均已完成；被投资企业的公司章程是否已作修改，是否已将本公司列入股东名册；本公司是否已经就该标的股权实际开始享有收益权和表决权等股东权利并承担相应义务；预计完成工商变更是否不存在重大的障碍，并且各方均在积极寻求办理工商登记；等等。